# 出资建设景区的会计核算

提问人：一二三四五 z 时间：2019-02-17 21:34:44
请教陈版主：A公司是国有全资子公司，受政府委托投资建设寺院景区和运营管理。景区项目许可、用地许可、工程规划许可、施工备案均由佛教协会向相关部门申请获取，施工合同由 A 公司与施工单位签订。目前景区已完工对外开放，寺院僧人全部由佛教协议委派。政府文件明确收入分配：寺院收入在保障僧人开支、寺院物业维护、往来接待等正常运转后，定期将结余部分 80% 交由 A 公司用于寺庙建设，20% 纳入 “慈善基金” 专户，待建设资金平衡后，结余全部纳入基金。A 公司账面将建设成本计入在建工程，寺院全部门票收入计入营业收入，寺院物业维护等费用计入管理费用，收入小于费用。
请问：这种模式下，建设成本计入什么科目比较恰当？门票收入及相关维护费用计入什么科目比较恰当？

回答人：chenyiwei
需要进一步明确企业与政府之间的收益分配关系，即 A 公司最终收回投资和运营成本并获取收益的来源是什么？该收益来源在多大程度上具有可变性？A 公司在多大程度上对该景区具有经营自主权（包括门票定价权）？
另外，“慈善基金”的运营管理机制？是否需考虑将该基金纳入 A 的合并报表？这也要考虑。

提问人：一二三四五 z 时间：2019-02-18 11:38:19
感谢陈老师指导！
A 公司最终收回投资和运营成本并获取收益的来源是门票收入和停车场收入，A 公司有门票定价权。
目前景区运营收入小于运营成本，慈善基金尚未成立。
请您再指导一下，建设成本、门票收入及相关维护费用计入什么科目比较恰当？

回答人：chenyiwei
A 公司应将景区的实际建造成本确认为固定资产。取得的门票收入扣除应拨付给基金的部分，确认为收入。固定资产折旧、运营成本和人工成本（含寺庙僧人的相关支出）计入营业成本。